臺灣桃園地方法院民事簡易判決　　　 109年度桃簡字第1605號
原　　　告　賴枳枝　
被　　　告　邱詩育　


訴訟代理人　陳宗彥　
　　　　　　魏志軒　
上列當事人間請求損害賠償事件，本院於民國110 年9 月8 日言
詞辯論終結，判決如下：
    主    文
原告之訴及假執行之聲請均駁回。
訴訟費用由原告負擔。
    事實及理由
壹、程序方面：
    按簡易訴訟之訴狀送達後，原告不得將原訴變更或追加他訴
    ，但擴張或減縮應受判決事項之聲明者，不在此限，民事訴
    訟法第436 條第2 項適用第255 條第1 項但書第3 款定有明
    文。經查，原告起訴請求：「㈠被告應給付原告新臺幣（下
    同）219,770 元，及自起訴狀繕本送達翌日起至清償日止，
    按週年利率5 ％計算之利息。㈡願供擔保，請准宣告假執行
    。」（見本院卷第4 頁），嗣於109 年11月25日具狀將訴之
    聲明變更為：「㈠被告應給付原告新臺幣（下同）219,790
    元，及自繕本送達翌日起至清償日止，按週年利率5 ％計算
    之利息。㈡願供擔保，請准宣告假執行。」（見本院卷第46
    頁），核其性質原聲明及變更後聲明㈡為擴張應受判決事項
    之聲明，應予准許。
貳、實體方面：
一、原告主張：被告於民國107 年11月21日8 時40分許，駕駛車
    牌號碼000-0000號自用小客車（下稱8509號車輛）沿桃園市
    龜山區復興街往文化一路方向行駛，行經桃園市龜山區復興
    街51之4 號前，本應注意車前狀況，並隨時採取必要安全措
    施，而當時並無不能注意之情事，竟疏未注意及此，撞擊由
    原告所駕駛之車牌號碼00-0000 號自用小客車（下稱0789號
    車輛），致0789號車輛再撞擊停放在路旁之兩輛自用小客車
    ，使原告受有胸部挫傷、右側腕部扭傷、左側肩部扭傷併無
    力、右側足部扭傷及右上第二大臼齒牙冠及牙根斷裂、左上
    第二大臼齒牙冠斷裂之傷勢。原告因而支出醫療費用新臺幣
    （下同）21,890元、車輛修理費用97,500元，復因系爭傷害
    精神痛苦不已，被告應給付慰撫金100,000 元，爰依侵權行
    為法律關係提起本件訴訟等語，並聲明：㈠被告應給付原告
    219,790 元，及自繕本送達翌日起至清償日止，按週年利率
    5 ％計算之利息。㈡願供擔保，請准宣告假執行。
二、被告則以：本件被告所涉刑事過失傷害部分業經不起訴處分
    ，且被告於上開時間、地點，駕駛8509號車輛沿外側車道直
    行時，原告駕駛之0789號車輛係從路邊起駛而撞擊被告駕駛
    之8509號車輛，後原告駕駛之0789號車輛方再撞擊停放在路
    邊之2 部車輛，是被告就本件車禍事故之發生並無過失；又
    本件車禍事故發生後，被告當下亦有下車察看原告，原告當
    時外觀並無瘀青流血等受傷之情，是原告所稱之傷勢亦與本
    件車禍事故無關等語，資為抗辯，並聲明：原告之訴駁回。
三、本院之判斷：
  ㈠按當事人主張有利於己之事實者，就其事實有舉證之責任。
    但法律別有規定，或依其情形顯失公平者，不在此限，民事
    訴訟法第277 條定有明文。又民事訴訟如係由原告主張權利
    者，應先由原告負舉證之責，若原告先不能舉證，以證實自
    己主張之事實為真實，則被告就其抗辯事實即令不能舉證，
    或其所舉證據尚有疵累，亦應駁回原告之請求。次按因故意
    或過失，不法侵害他人之權利者，負損害賠償責任，民法第
    184 條第1 項前段定有明文，而此條文所指侵權行為之成立
    ，須具備：①有加害行為。②有故意或過失。③加害行為須
    具不法性。④侵害他人之權利。⑤侵害行為與損害之間須有
    因果關係之要件。是主張有侵權行為發生之被害人即須就上
    開各項要件負舉證責任。
  ㈡被告駕駛之8509號車輛於107 年11月21日8 時40分許，在桃
    園市○○區○○街00○0 號前，因故與原告駕駛之0789號車
    輛發生碰撞後，原告駕駛之0789號車輛復撞擊停放在路旁之
    兩輛自用小客車乙情，為兩造所不爭執（見本院卷第118 至
    119 頁、第137 頁背面至第138 頁），復有道路交通事故現
    場圖、道路交通事故調查表㈠、㈡、公路監理電子閘門資料
    各1 份與汽車駕駛執照翻拍照片、行車執照翻拍照片、現場
    照片等（見本院卷第6 至7 頁、第47頁、第78至81頁、第87
    至101 頁）在卷可佐，是此部分之事實，應先堪以認定。
  ㈢原告雖陳稱：我當時在外側車道要找停車格，而被告駕駛之
    車輛係在內側車道，且我有看後視鏡，當時被告車輛離我還
    有100 公尺遠，所以我很安心的在找停車位，後來被告從內
    側車道變換到外側車道來撞我等語（原告無法分辨內、外側
    車道之別，故於本院訊問時將內、外車道為相反之陳述，本
    院於訊問時已有確認原告之真意，故於判決中逕予更正，見
    本院卷第83頁、第137 頁背面至第138 頁），然被告係供稱
    ：當天我駕車在上開路段外側車道上直行，我有看到很多車
    輛停在路邊，但我沒有看到有任何車輛打方向燈要進入車道
    ，原告係突然從路邊駛出才會撞到我的車輛等語（見本院卷
    第102 至103 頁、第105 至106 頁、第118 至119 頁），是
    兩造所稱車禍發生之情節大相徑庭；復參酌車輛在變換車道
    時，多係以車身近乎平行車道線之方式為之，因此在變換車
    道中所生之碰撞事故，車身多半都會產生一定面積的擦撞痕
    跡，然觀諸本案被告車輛之損壞位置，僅有右前車輪上方、
    前方之右前車頭之凹陷、擦撞痕跡，其右側車身並無其他擦
    撞之跡證乙情，有現場照片（見本院卷第94頁、第96至99頁
    ）在卷可參；再參以若被告確係自內側車道切換至外側車道
    而撞擊原告車輛者，則被告車輛理應停在外側車道與中線車
    道之間，然被告車輛於事故後確係停放在外側車道上，而原
    告車輛則係停在外側車輛與路邊停車格之間，此均顯與原告
    上開所述不符，自難認被告就本案車禍事故有何故意或過失
    存在。
  ㈣另本件經送請行車事故鑑定後，亦因跡證不足，肇事實情不
    明而無法認定乙情，有桃園市政府車輛行車事故鑑定會108
    年10月16日桃交鑑字第10800056401 號函（見本院卷第124
    頁）在卷可參，亦難認被告就本案車禍事故有何肇事因素存
    在。此外，原告復未能舉其他事證以明被告就本件事故之發
    生有何故意或過失，是原告請求被告就本件事故負侵權行為
    損害賠償之責，即難認有據。
四、從而，原告依侵權行為之法律關係，請求被告給付219,790
    元，及自繕本送達翌日起至清償日止，按週年利率5 ％計算
    之利息，為無理由，應予駁回。又原告之訴既經駁回，其假
    執行之聲請亦失所附麗，應併予駁回。
五、訴訟費用負擔之依據：民事訴訟法第78條。
中    華    民    國   110    年    9     月    17    日
                  桃園簡易庭  法  官  顏嘉漢
以上為正本係照原本作成。
如不服本判決，應於送達後20日內，向本院提出上訴狀並表明上
訴理由，如於本判決宣示後送達前提起上訴者，應於判決送達後
20日內補提上訴理由書（須附繕本）。
如委任律師提起上訴者，應一併繳納上訴審裁判費。
中    華    民    國   110    年    9     月    17    日
                              書記官  楊上毅